# 长投

提问人：木叶白牙 时间：2014-03-15 10:51:40
陈版您好： 不具有控制、共同控制、重大影响，且其公允价值不能可靠计量的股权投资 为什么在国际会计准则中规定是可供出售金融资产？@chenyiwei

回答人：chenyiwei
IFRS下没有单独的长期股权投资准则（以前曾经有过IAS 25，后来在IAS 39出台后不再规范股权和债权投资，到IAS 40出台后更被完全废止），股权和债权投资属于范围更大的金融资产的组成部分。对企业的股权投资没有到期日，可回收金额也不固定，因此不可能是“持有至到期投资”或“贷款和应收款项”；没有活跃市场的投资也不可能以交易为持有目的，所以也不是“交易性金融资产”，所以在另三种可能性排除之后，只能作为可供出售金融资产。 目前正在修改中的《企业会计准则第 2 号——长期股权投资》预计也将会把不具有控制、共同控制、重大影响，且其公允价值不能可靠计量的股权投资改由金融工具准则规范，不再作为长期股权投资准则的规范范围。